【裁判字號】    94,易更,5
【裁判日期】    950601
【裁判案由】    竊盜
【裁判全文】
臺灣桃園地方法院刑事判決              94年度易更字第5 號
公  訴  人  臺灣桃園地方法院檢察署檢察官
被      告  甲○○
上列被告因竊盜案件，經檢察官提起公訴（93年度偵字第15902
號），本院於中華民國94年6 月27日以94年度易字第619 號判決
後，被告不服提起上訴，由臺灣高等法院於94年11月11日以94年
度上易字第1601號撤銷原判決發回更審，本院更為判決如下：
    主  文
甲○○攜帶兇器竊盜，處有期徒刑柒月。扣案之Ｔ字型起子壹支
及鑰匙參支均沒收。
    理  由
一、甲○○前因違反麻醉藥品管理條例、妨害自由、偽造文書、
    贓物、毒品危害防制條例等案件，先後經法院分別判處有期
    徒刑10月、1 年5 月、7 月、4 月、9 月確定，並接續執行
    ，於民國91年7 月9 日假釋出獄，須至94年1 月8 日始假釋
    期滿。詎其於假釋期間猶不知警惕，復意圖為自己不法之所
    有，於93年3 月1 日5 時許，在桃園縣龍潭鄉○○村○○路
    ○ 段560 號前，以其所有客觀上足供兇器使用之Ｔ字型起子
    1 支，及鑰匙3 支，竊取乙○○所有而停放該處之車號KS─
    4285號自用小客車，得手後即供己代步之用。嗣於同日15時
    許，甲○○駕駛上開自用小客車行經桃園縣龍潭鄉○○村○
    ○○○○道路時，不慎衝進路旁農田中，員警據報趕赴現場
    處理，但因甲○○拒絕開門且急於將車駛離現場，始經警察
    覺有異而循線查獲上情，並扣得上開Ｔ字型起子1 支及鑰匙
    3 支。
二、案經桃園縣政府警察局平鎮分局報請臺灣桃園地方法院檢察
    署檢察官偵查後起訴。
    理  由
一、訊據被告就上揭犯罪事實，除為後述辯解外，餘均據其於警
    詢及本院審理時坦承不諱。經查：
  (一)被告就上揭竊盜犯行所為之自白，核與證人即被害人乙○○
    於偵查中向檢察官證述之情節相符，並經證人即查獲員警宗
    萬雄、鍾信賢、洪明坤於偵查中結證綦詳，且有桃園縣警察
    局車輛協尋證明單影本、贓物認領保管單、車輛竊盜、車牌
    失竊資料個別查詢報表─查詢車輛認可資料、車籍作業系統
    ─查詢認可資料各1 份在卷可稽，復Ｔ字型起子1 支、鑰匙
    3 支扣案可資佐證，堪認被告之自白與事實相符，為可採信
    。
  (二)又被告前基於意圖為自己不法所有之概括犯意，先後於91年
    8 月26日18時15分許、92年6 月6 日15時許、同年6 月9 日
    15時許、同年6 月12日凌晨2 時30分許、同年6 月14日凌晨
    1 時許及同年6 月14日18時許，在桃園縣桃園市、龍潭鄉等
    處，竊取李惠柳、葉雲景、江榮德、潘鎮材、蔡俊德、廖宗
    雄、李政興等人之自用小客車或車內財物，嗣於同年6 月14
    日20時許，在龍潭鄉○○路與神農路口為警查獲等之犯行，
    固經本院於93年7 月15日以93年度易字第1493號判決判處應
    執行有期徒刑1 年6 月，並於93年9 月20日確定，此有上開
    刑事判決及臺灣高等法院被告前案紀錄表各1 份附卷可參，
    然被告前案最後一次竊盜犯行，距本案長達8 月餘，時間上
    已非緊接，再參以被告於本院審理時復供承：案發當日係因
    剛好有急事，臨時急需用車，才竊車代步，我原本有車，但
    於案發前約3 、4 月賣掉，賣車前都是開自己的車等語，足
    見其行竊上開自用小客車之動機乃嗣後發生，顯係另行起意
    而為，自難認與前案有何連續犯之裁判上一罪關係，故被告
    辯稱：本案與前案有連續犯之關係，應判決免訴云云，洵屬
    誤會。
  (三)綜上所述，本件事證已甚明確，是被告聲請傳喚證人羅駿騰
    到庭，以證明臺灣高等法院法官曾提及本案應判決免訴，因
    其見解於本案並無拘束力，故此部分證據並無調查之必要，
    被告之犯行既堪認定，且不為前案判決效力之所及，自應予
    依法論科。
二、查扣案之Ｔ字型起子，其主要部分，均為質地堅硬之鐵質所
    作成，可用以擊打、刺等方式，加害人之生命、身體，客觀
    上具有危險性，此經本院當庭勘驗無訛，自屬兇器。被告甲
    ○○持以行竊，核係犯刑法第321 條第1 項第3 款之攜帶兇
    器竊盜罪。爰審酌被告曾有如事實欄所載之前科及執行情形
    ，有臺灣高等法院被告前案紀錄表1 份在卷可考，竟於假釋
    期間又再犯本案，足見其惡性非輕，惟念其犯後坦認犯行，
    態度尚稱良好，並考量其犯罪手段尚屬平和、所竊財物之價
    值等一切情狀，量處如主文所示之刑，以示懲儆。
三、至扣案之Ｔ字型起子1 支及鑰匙3 支，均為被告所有供或預
    備供本件犯罪所用之物，業據其於本院審理時供明在卷，爰
    均依刑法第38條第1 項第2 款之規定諭知沒收。另查扣之瑞
    士刀1 把，則無證據證明係被告所有，或與本案有關，依法
    自不予宣告沒收，附此敘明。
據上論斷，應依刑事訴訟法第299 條第1 項前段，刑法第321 條
第1 項第3 款、第38條第1 項第2 款，判決如主文。
本案經檢察官崔秉君到庭執行職務。
中    華    民    國    95    年    6     月    1     日
               刑事第十一庭  審判長法  官  蔡 榮 澤
                                   法  官  魏 于 傑
                                   法  官  丁 俊 成
以上正本證明與原本無異。
如不服本判決，應於判決送達後10日內向本院提出上訴狀（應附
繕本），上訴於臺灣高等法院。
                                   書記官  簡 慧 瑛
中    華    民    國    95    年    6     月    1     日
附錄本案論罪科刑依據之法條：
刑法第321條：
犯竊盜罪而有左列情形之一者，處6 月以上5 年以下有期徒刑：
一、於夜間侵入住宅或有人居住之建築物、船艦或隱匿其內而犯
    之者。
二、毀越門扇、牆垣或其他安全設備而犯之者。
三、攜帶兇器而犯之者。
四、結夥三人以上而犯之者。
五、乘火災、水災或其他災害之際而犯之者。
六、在車站或埠頭而犯之者。
前項之未遂犯罰之。


司法院資訊處製作；財團法人民間司法改革基金會備份。
